臺灣花蓮地方法院刑事裁定　　　　　　 100年度撤緩字第47號
聲　請　人　臺灣花蓮地方法院檢察署檢察官
受　刑　人　
即　被　告　王聖元
上列聲請人因受刑人即被告妨害性自主案件（臺灣高等法院花蓮
分院99年度上訴字第150號 ，第一審案號：本院99年度訴字第35
號），聲請撤銷緩刑之宣告（100年度執聲字第271號），本院裁
定如下：
    主  文
王聖元之緩刑宣告撤銷。
    理  由                                              
一、聲請意旨略稱：受刑人即被告王聖元前因妨害性自主案件，
    經臺灣高等法院花蓮分院於民國99年11月29日，以99年度上
    訴字第150號判決判處有期徒刑 2年，緩刑4年，並應於判決
    確定後 6個月內給付被害人新臺幣（下同）20萬元，於99年
    12月23日確定在案。嗣經受刑人向臺灣花蓮地方法院檢察署
    陳明無法向被害人履行給付賠償金，願由法院依法辦理；另
    被害人家屬陳報受刑人於履行期間屆滿仍未依判決所示給付
    賠償金額，竟置之不理，已損及其權益。是核受刑人所為，
    已合於刑法第75條之 1第1項第4款所定撤銷緩刑宣告之原因
    ，爰依刑事訴訟法第476條規定，聲請撤銷緩刑宣告等語。
二、按緩刑之宣告應撤銷者，由受刑人所在地或其最後住所地之
    地方法院檢察官聲請該法院裁定之。刑事訴訟法第476 條定
    有明文。其次，緩刑制度設計之本旨，除可避免執行短期自
    由刑之流弊外，主要目的係在獎勵惡性較輕者使其遷善，而
    經宣告緩刑後，若有具體事證足認受宣告者並不因此有改過
    遷善之意，即不宜給予緩刑之寬典，乃另有撤銷緩刑宣告制
    度。又受緩刑之宣告而違反刑法第74條第2項第1款至第8 款
    所定負擔情節重大者，足認原宣告之緩刑難收其預期效果，
    而有執行刑罰之必要者，得撤銷其宣告，刑法第75條之1第1
    項第4 款固有明文規定。惟考其立法意旨略以：修正條文第
    74條第2 項增列法院於緩刑期間內，得命犯罪行為人於緩刑
    期內應遵守之事項（例如向被害人支付相當數額、向公庫支
    付一定之金額、接受精神、心理輔導、提供義務勞務或其他
    為預防再犯之事項），明定違反該條所定事項情節重大者，
    得撤銷其緩刑宣告，以期週延，且本條採用裁量撤銷主義，
    賦與法院撤銷與否之權限，實質要件即以「足認原宣告之緩
    刑難收其預期效果，而有執行刑罰之必要」，供作審認之標
    準。至於所謂「情節重大」，係指：受判決人顯有履行負擔
    之可能，而隱匿或處分其財產、故意不履行、無正當事由拒
    絕履行或顯有逃匿之虞等情事而言。準此，上揭「得」撤銷
    緩刑之情形，法官應依職權本於合目的性之裁量，妥適審酌
    被告於緩刑期間內違反應遵守事項之情節是否重大，是否已
    難收其預期之效果，而確有執行刑罰之必要，此與刑法第75
    條第1項所定2款要件，有一具備，即毋庸再行審酌其他情狀
    ，應逕予撤銷緩刑之情形不同。
三、經查：受刑人前因妨害性自主案件，經本院於99年 5月27日
    ，以99年度訴字第35號判決判處有期徒刑2年，緩刑4年，並
    應於判決確定後6個月內給付被害人A女20萬元，並經臺灣高
    等法院於99年11月29日 ，以99年度上訴字第150號判決駁回
    檢察官之上訴，於99年12月23日判決確定（緩刑期間：99年
    12月23日起至103年12月22日，履行期間 ：99年12月23日起
    至100年6月22日），嗣聲請人即於100年1月12日製發其上載
    明履行期間之執行附條件緩刑案件通知書，並於100年2月15
    日通知受刑人到場訊問，且當場告知應於100年6月22日向被
    害人支付20萬元；嗣被害人家屬首於100年5月31日陳報受刑
    人並未履行，且無法聯絡之情事後，聲請人即以電話詢問受
    刑人是否已支付上開賠償金，並告知其履行期限及若未履行
    將撤銷上開緩刑宣告等語；惟受刑人於100年6月21日前往該
    署應訊時，即當場陳明尚未給付，因其目前只從事臨時工，
    無法支付，由該署及法院依法辦理等語，被害人家屬再於10
    0年6月23日具狀呈報受刑人仍未於上開判決確定後 6個月內
    給付20萬元等情，有上開二判決書、臺灣高等法院被告前案
    紀錄表、上開執行附條件緩刑案件通知書、被害人家屬提出
    之上開二份刑事呈報狀、100年執保字第9號案件之100年2月
    15日報到筆錄、公務電話紀錄表、100年執緩字第14號之100
    年6月21日訊問筆錄各1份可稽，足認受刑人因上開案件經判
    處罪刑，並諭知應於判決確定後6個月內給付被害人20 萬元
    之附條件緩刑確定後，受刑人並未依限履行，復到庭表明無
    法支付，而迄今仍未履行上開確定判決就緩刑所附之條件，
    應屬無疑。況依上開公務電話紀錄表所示，受刑人經詢問是
    否已給付並告知不履行之法律效果後，竟以聽聞他人無須給
    付，要再行瞭解云云回應之，且參以受刑人本件所犯者，為
    強制辯護案件，本院及臺灣高等法院花蓮分院先後審理時，
    均分別有法律扶助基金會所選任及依職權指定之辯護人為其
    辯護，本院判決書內，更敘明若未依限履行者，得撤銷緩刑
    之法律效果（詳見本院判決書第 6頁，本院判決書並經臺灣
    高等法院列為上開確定判決之附件），是受刑人諒無不知其
    若未依限履行之法律效果為何，惟受刑人於聲請人以電話詢
    問時，猶仍泛以聽聞他人無須給付云云，是受刑人於判決確
    定後，仍心存僥倖，其於臺灣高等法院花蓮分院審理時，當
    庭所稱其有打算賠償被害人20萬元，然其目前無工作等語，
    更有輕率承諾之嫌，殊有可議之處，且其目前只從事臨時工
    ，無法支付一節，亦難認無法履行之正當理由，其違反本院
    就緩刑所附條件之情節，自屬重大。互核勾稽上情以觀，堪
    認上開確定判決所示之緩刑宣告，已難收其預期效果。從而
    ，首開聲請，核與刑法第75條之1第1項第 4款規定相符，應
    予准許。
四、依刑事訴訟法第476條，刑法第75條之1第1項第4款，裁定如
    主文。
中    華    民    國   100    年    7     月    18    日
                  刑事第四庭    法  官  黃鴻達      
上列正本證明與原本無異。
如對本裁定不服，應於送達後 5日內，向本院提出抗告狀（應抄
附繕本）。
中    華    民    國   100    年    7     月    19    日

                                書記官